---
title: "计算编程在心理学研究中的应用课程作业"
author: "谷菲 201928012503005"
date: '2020-06-13'
documentclass: ctexart
geometry: "left=2.5cm,right=2cm,top=3cm,bottom=2.5cm"
output:
  rticles::ctex:
    fig_caption: yes
    number_sections: yes
    toc: no
classoption: "hyperref"
bibliography: ./bib/globalsig.bib
csl: ./bib/apa-6th-edition.csl
link-citations: true
linkcolor: blue
---

# 代码

下面是计算功能连接的matlab代码。首先分别对每个被试计算全脑的平均值，以及平均值和全脑的相关，然后计算了三个被试的平均结果。接下来依此对三个被试和平均结果进行可视化，分别选取了横切面、冠状面和矢状面各5个位置画图。

```{r include=FALSE}
knitr::opts_chunk$set(warning = F, message = F, cache = TRUE,tidy=F,out.width="100%",
                      fig.align='center',fig.showtext=TRUE,results="hold",fig.show = "hold")
library(tiff)
library(grid)
# knitr::include_graphics('Mean_A5.tif')
```


```{matlab eval=FALSE}
% 准备数据
Path='/dpabi/demo/FunImgARCWF/';
DataFile_name='Filtered_4Dvolume.nii';
Mask=y_ReadAll('/gufei/DPABI_V4.3_200401/Templates/BrainMask_05_61x73x61.img');
% 放平均值
MeanData=zeros(61,73,61);    
% 被试循环
for sub=1:3
	DataFile=[Path 'Sub_00' num2str(sub) '/' DataFile_name];
	[Data,Vox,Files,Header]=y_ReadAll(DataFile);
	datasize=size(Data);
  %计算全脑平均值
	Seed=squeeze(mean(mean(mean(Data,1),2),3));
	%建立输出的矩阵
	OutData=zeros(datasize(1:3));    
	%逐个体素计算相关
    for i=1:61
		for j=1:73
			for k=1:61
				if Mask(i,j,k)
					VoxelT=squeeze(Data(i,j,k,:));
					[r,~]=corrcoef(Seed,VoxelT);
					OutData(i,j,k)=r(1,2);
				end
			end
		end
    end
  %将结果加到MeanData之后计算平均
  MeanData=OutData+MeanData;
  %写入数据
	Outname=[Path 'Sub_00' num2str(sub) '_Con' '.nii'];
	y_Write(OutData,Header,Outname);
end
    
%除以3计算平均
MeanData=MeanData/3;
y_Write(MeanData,Header,'Mean.nii');

% 画图
Targetdir='/dpabi/demo/TestImages/';
images=dir('*.nii');
for i=1:length(images)
    ImageFile=images(i).name;
   
    H=w_Call_DPABI_VIEW(ImageFile);
    %横切面
    [Image,~]=w_MontageImage([-30 -15 0 15 30],'T',H);
    Image=flip(Image,1);
    imwrite(Image,[Targetdir,'/',ImageFile(1:end-4),'_A5.tif']);
	
    %冠状面
    [Image,~]=w_MontageImage([-30 -15 0 15 30],'C',H);
    Image=flip(Image,1);
	imwrite(Image,[Targetdir,'/',ImageFile(1:end-4),'_C5.tif']);

    %矢状面
    [Image,~]=w_MontageImage([-30 -15 0 15 30],'S',H);
    Image=flip(Image,1);
    imwrite(Image,[Targetdir,'/',ImageFile(1:end-4),'_S5.tif']);
	
end
close all
```

# 结果

下面依次展示了3名被试以及被试的平均结果的横切面、冠状面和矢状面。通过结果可以看出全脑的平均序列和大脑的大部分区域都有正相关，而与脑室等区域则相关很低，这和其它研究得到的结果是相似的[@RN1037]。因为全脑的平均信号表示了大脑整体的活动，所以和大脑的各个区域都有相关；而脑室区域主要是脑脊液，没有相应的活动，因此和全脑平均信号没有相关。另外，每个被试的结果的变易相对更大，存在一些和附近结果不同的分散的点，平均的结果则变易更小，可以看出脑室的大致形状。

## 被试1

```{r echo=FALSE}
grid.raster(readTIFF("Sub_001_Con_A5.tif"))
```

```{r echo=FALSE}
grid.raster(readTIFF("Sub_001_Con_C5.tif"))
```

```{r echo=FALSE}
grid.raster(readTIFF("Sub_001_Con_S5.tif"))
```

## 被试2

```{r echo=FALSE}
grid.raster(readTIFF("Sub_002_Con_A5.tif"))
```

```{r echo=FALSE}
grid.raster(readTIFF("Sub_002_Con_C5.tif"))
```

```{r echo=FALSE}
grid.raster(readTIFF("Sub_002_Con_S5.tif"))

```
## 被试3

```{r echo=FALSE}
grid.raster(readTIFF("Sub_003_Con_A5.tif"))
```

```{r echo=FALSE}
grid.raster(readTIFF("Sub_003_Con_C5.tif"))
```

```{r echo=FALSE}
grid.raster(readTIFF("Sub_003_Con_S5.tif"))
```

## 被试平均

```{r echo=FALSE}
grid.raster(readTIFF("Mean_A5.tif"))
```

```{r echo=FALSE}
grid.raster(readTIFF("Mean_C5.tif"))
```

```{r echo=FALSE}
grid.raster(readTIFF("Mean_S5.tif"))
```
<!-- ![A5](Mean_A5.tif) -->

\centerline{\large{\textbf{参考文献}}}
<!-- 解决悬挂缩进的问题 -->
\setlength{\parindent}{-0.5in}
\setlength{\leftskip}{0.5in}
\setlength{\parskip}{8pt}
