---
title: "计算编程在心理学研究中的应用课程作业"
author: "谷菲 201928012503005"
date: '2020-04-26'
documentclass: ctexart
geometry: "left=2.5cm,right=2cm,top=3cm,bottom=2.5cm"
output:
  rticles::ctex:
    fig_caption: yes
    number_sections: yes
    toc: yes
classoption: "hyperref"
---
# 前言

鉴于老师说过可以使用其它软件，并且我发现对于本次作业来说使用R会很方便快捷，尤其是可以用Rmarkdown很方便地将代码和结果整合到一个文档中，所以决定使用R来完成本次作业。后来我也学习了一下Unix的脚本，用awk程序和bash的循环又完成了一次作业1，结果和前面是一致的。

```{r include=FALSE}
knitr::opts_chunk$set(warning = F, message = F, cache = TRUE,tidy=F,fig.align='center',fig.showtext=TRUE,results="hold",fig.show = "hold")
library(bruceR)
library(psych)
library(ggplot2)
library(ggthemr)
library(RColorBrewer)
library(ggpubr)
library(dplyr)
library(knitr)
library(kableExtra)
library(showtext)
rm(list = ls())
# showtext::showtext_begin()#为了正常显示中文
# showtext::showtext_end()
```

# 作业1

## 提取每名被试每个trial的时长
提取结果到数据框log里，这里展示了一下前10行。
```{r}
# 读取数据
log <- read.table("log.txt",header = TRUE)
# 计算trial时长放到trial_time列
# trial时长是Text2.Onset-Fixation.Onset+5000，即反应前的加反应阶段的5s
log <- mutate(log,trial_time=Text2.Onset-Fixation.Onset+5000)
```

```{r echo=FALSE}
# 展示一下前几个
kable(head(log[c("Subjectindex","trial_time")],10),
      align="c",
      booktabs = TRUE,
      longtable = TRUE,
      caption = "被试每个试次的时长（部分）")
```
\clearpage

## 计算每名被试在4个条件下的正确率

```{r}
# 将反应是否正确转换为数值
log$Corre.Response <- as.numeric(log$Corre.Response)
# 计算fixation的时长
log <- mutate(log,fixation=Text1.Onset-Fixation.Onset)
# 根据fixation时长判断字母长度,3000对应6
log <- mutate(log, word.length=ifelse(log$fixation>2900 & 
                   log$fixation<3100, 6, 9))
# 计算正确率
acc <- 100*tapply(log$Corre.Response,
            list(log$Subjectindex, 
                 log$Audio.Onset, 
                 log$word.length),
            mean)
```
\clearpage
```{r echo=FALSE}
# 输出表格
kable(acc,
      format="latex",
      digits=2,
      align="c",
      booktabs = TRUE,
      row.names = TRUE,
      longtable = TRUE,
      col.names = c("6字母-无干扰","6字母-有干扰",
                    "9字母-无干扰","9字母-有干扰"),
      caption = "被试在四种条件下的正确率（\\%）"
)
```
\clearpage
## 提取4个条件下被试的反应时和正确反应的反应时

提取全部反应的反应时，通过If.Response等于TRUE进行提取，这里展示了提取结果的前10行。
```{r}
# 计算反应时
log <- mutate(log,response.time=Response.Onset-Text2.Onset)
# 提取全部有反应的反应时
rt_all <- subset(log,If.Response==TRUE,
                 select = c("Subjectindex",
                            "Audio.Onset",
                            "word.length",
                            "response.time"))
```

```{r echo=FALSE}
# 展示一下前几个
kable(head(rt_all,10),
      align="c",
      booktabs = TRUE,
      row.names = FALSE,
      longtable = TRUE,
      caption = "全部反应的反应时（部分）")
```


接着是正确反应的反应时，通过Corre.Response等于1进行提取，这里展示了提取结果的前10行。
```{r}
# 提取正确反应的反应时
rt_correct <- subset(log,Corre.Response==1,
                 select = c("Subjectindex",
                            "Audio.Onset",
                            "word.length",
                            "response.time"))
```
\clearpage
```{r echo=FALSE}
# 展示一下前几个
kable(head(rt_correct,10),
      align="c",
      booktabs = TRUE,
      row.names = FALSE,
      longtable = TRUE,
      caption = "正确反应的反应时（部分）")

```


## 计算4个条件下被试的平均反应时和正确反应的平均反应时

计算4个条件每名被试所有反应的平均反应时。

```{r }
# 每名被试平均反应时（所有反应的）
meanrt_all <- tapply(rt_all$response.time,
                   list(rt_all$Subjectindex, 
                        rt_all$Audio.Onset, 
                        rt_all$word.length),
                   mean)

# 所有人的平均
mean_all <- tapply(rt_all$response.time,
                 list(rt_all$Audio.Onset, 
                      rt_all$word.length),
                 mean)
```

计算4个条件每名被试正确反应的平均反应时。

```{r}
# 平均反应时（正确反应的）
meanrt_correct <- tapply(rt_correct$response.time,
                   list(rt_correct$Subjectindex, 
                        rt_correct$Audio.Onset, 
                        rt_correct$word.length),
                   mean)

# 所有人的平均
mean_correct <- tapply(rt_correct$response.time,
                     list(rt_correct$Audio.Onset, 
                          rt_correct$word.length),
                     mean)
```

首先将所有被试的平均结果输出，然后是每名被试的平均结果。
```{r echo=FALSE}
all <- data.frame(rbind(as.vector(mean_all),as.vector(mean_correct)),row.names = c("全部反应","正确反应"))
# 输出表格
kable(all,
      format="latex",
      digits=2,
      align="c",
      booktabs = TRUE,
      row.names = TRUE,
      longtable = TRUE,
      col.names = c("6字母-无干扰","6字母-有干扰",
                    "9字母-无干扰","9字母-有干扰"),
      caption = "四种条件下的平均反应时（ms）"
)
```

\clearpage

```{r echo=FALSE}
# 输出表格
kable(meanrt_all,
      format="latex",
      digits=2,
      align="c",
      booktabs = TRUE,
      row.names = TRUE,
      longtable = TRUE,
      col.names = c("6字母-无干扰","6字母-有干扰",
                    "9字母-无干扰","9字母-有干扰"),
      caption = "被试在四种条件下全部反应的反应时（ms）"
)

```
\clearpage
```{r echo=FALSE}
# 输出表格
kable(meanrt_correct,
      format="latex",
      digits=2,
      align="c",
      booktabs = TRUE,
      row.names = TRUE,
      longtable = TRUE,
      col.names = c("6字母-无干扰","6字母-有干扰",
                    "9字母-无干扰","9字母-有干扰"),
      caption = "被试在四种条件下正确反应的反应时（ms）"
)

```
\clearpage


# 作业2

## 描述统计
分别计算男、女被试在前、后测中，反应时的最大值、最小值、中位数、均值、标准差。
```{r}
# 读取数据
matlab_data <- read.table("matlab_data.txt",header = TRUE)
# 分类统计
analyze <- describeBy(matlab_data[c("Pre","Post")],list(matlab_data$Gender),mat = TRUE)
# 转换一下名称
analyze$vars <- factor(analyze$vars,levels = c(1,2),labels = c("前测","后测"))
analyze$group1 <- factor(analyze$group1,
                         levels = c("Female","Male"),
                         labels = c("女","男"))
# 提取数据
result <- analyze[c("vars","group1","max","min","median","mean","sd")]

```

```{r echo=FALSE}
# 输出表格
kable(result,
      format="latex",
      digits=2,
      align="c",
      booktabs = TRUE,
      row.names = FALSE,
      longtable = TRUE,
      col.names = c("测试阶段","性别","最大值","最小值","中位数","平均数","标准差"),
      caption = "描述统计结果"
)

```

## 假设检验

### 检验是否符合正态分布
通过Kolmogorov-Smirnov检验发现前测和后测反应时都是符合正态分布的，Q-Q图也可以看出是符合的。
```{r fig.height=2, fig.width=6}
cat("前测")
# Kolmogorov-Smirnov 检验
ks.test(scale(matlab_data$Pre),pnorm)
# 绘图主题
ggthemr('fresh',layout = "clean")
plot_pre <- ggplot(matlab_data, aes(sample = Pre)) +
  labs(title = "前测")+#设置坐标轴
  theme(plot.title = element_text(hjust = 0.5)) + 
  geom_qq() +
  geom_qq_line()
cat("后测")
# Kolmogorov-Smirnov 检验
ks.test(scale(matlab_data$Post),pnorm)
plot_post <- ggplot(matlab_data, aes(sample = Post)) +
  labs(title = "后测")+#设置坐标轴
  theme(plot.title = element_text(hjust = 0.5)) + 
  geom_qq() +
  geom_qq_line()
# 组合两个Q-Q图
ggarrange(plot_pre,plot_post,ncol = 2,labels = c("A","B"))
```

### 前测与后测的反应时是否显著差异
通过配对样本t检验发现前测和后测的反应时没有显著差异。
```{r}
t.test(matlab_data$Pre,matlab_data$Post,paired = TRUE)
```

### 前测任务反应时上是否存在显著的性别差异

通过独立样本t检验发现前测反应时没有显著的性别差异。
```{r}
t.test(data=matlab_data,Pre~Gender,var.equal=T)
```

### 认知训练的效果是否存在显著的性别差异

计算后测和前测的差值作为训练效果的度量，通过独立样本t检验发现认知训练的效果有显著性别差异。
```{r}
# 计算差值
matlab_data <- mutate(matlab_data,effect=Post-Pre)
t.test(data=matlab_data,effect~Gender,var.equal=T)
```

## 数据可视化

### 男女在前后测任务中反应时的直方图

```{r results="hold",fig.show="hold"}
# 画图时的字体大小
WORD_SIZE = 14
# 绘图主题
ggthemr('fresh',layout = "clean")
# 转换数据格式
plot_data <- reshape2::melt(matlab_data[1:4],
                            measure.vars=c("Pre","Post"))
plot_data$variable <- factor(plot_data$variable,
                             levels = c("Pre","Post"),
                             labels = c("前测","后测"))
plot_data$Gender <- factor(plot_data$Gender,
                           levels = c("Female","Male"),
                           labels = c("女","男"))
# 循环画图再拼接
i <- 1
figurelist <- list()
for (gen in c("女","男")) {
  for (test in c("前测","后测")){
    # 图的标题
    plottitle=paste0(test,'-',gen)
    # 取出画图的数据
    ploti <- subset(plot_data,Gender==gen&variable==test)
    figurelist[[i]] <- ggplot(ploti, aes(x=value)) +
      geom_histogram(binwidth=5, alpha=0.5, color="black",position="identity")+
      labs(title = plottitle ,x='RT(ms)',y='频数')+#设置坐标轴
      coord_cartesian(ylim=c(0,12)) +  # 设置y轴坐标范围
      theme(axis.text.y = element_text(size=WORD_SIZE), 
            axis.title.x = element_text(size=WORD_SIZE), 
            axis.title.y = element_text(size=WORD_SIZE),
            legend.title = element_text(size=WORD_SIZE),
            legend.text = element_text(size=WORD_SIZE),
            plot.title = element_text(hjust = 0.5)) + 
      scale_y_continuous(expand = c(0,0))
    
      i <- i+1
  }
}
# 组合四个图
ggarrange(plotlist = figurelist,nrow = 2,ncol = 2,labels=c("A","B","C","D"))
```

### 男女在前后测任务中反应时的条形图

```{r results="hold",fig.show="hold",fig.height=3, fig.width=4.5}
ggplot(analyze, aes(x=vars, y=mean,fill=group1)) + 
  labs(title = "反应时条形图" ,x='测试阶段',y='RT(ms)',fill='性别')+#设置坐标轴
  coord_cartesian(ylim=c(200,350)) +  # 设置y轴坐标范围
  theme(axis.text.y = element_text(size=WORD_SIZE), 
        axis.title.x = element_text(size=WORD_SIZE), 
        axis.title.y = element_text(size=WORD_SIZE),
        legend.title = element_text(size=WORD_SIZE),
        legend.text = element_text(size=WORD_SIZE),
        plot.title = element_text(hjust = 0.5)) + 
  scale_y_continuous(expand = c(0,0))+
  geom_bar(position="dodge", stat="identity") +
  scale_fill_brewer(palette = "Set1",direction = 1)+ #颜色
  geom_errorbar(aes(ymin=mean-se, ymax=mean+se),
                width=.2,color='black',      # 误差线
                position=position_dodge(.9))
```

\clearpage

# 作业1（Unix脚本）

主要使用了awk，外加一个bash的循环。由于前面已经展示过完整的结果，这部分的结果和之前是一样的，所以就只是输出了结果的前几行。

## 提取每名被试每个trial的时长

```{bash eval=FALSE, include=FALSE}
# 读取列编号(没有用到)
#awk 'NR=1{for (i=1;i<=NF;i++) if ($i~/Text2.Onset/) print i}' log.txt
#awk 'NR=1{for (i=1;i<=NF;i++) if ($i~/Fixation.Onset/) print i}' log.txt
```

通过awk计算，这里展示了结果的前5行。

```{bash}
# 计算trial时长
# trial时长是Text2.Onset-Fixation.Onset+5000，即反应前的加反应阶段的5s
awk 'NR!=1{print $7-$3+5000}' log.txt | head -n 5
```

## 计算每名被试在4个条件下的正确率
```{bash}

# 每个被试循环
for sub in $(awk 'NR!=1{print $1}' log.txt | uniq)
do
# "'$var'"使用系统变量,或者"'"$var"'"
awk '$1=="'$sub'"{
  #根据fixation时长判断条件
  if ($4-$3==3000)
  {
    #结果以百分数表示，乘100
    sixcount[$6]+=0.01
    #统计正确的数量
    if ($9=="TRUE")
    {six[$6]+=1}
  }
  else
  {
    ninecount[$6]+=0.01
    
    if ($9=="TRUE")
    {nine[$6]+=1}
  }

}
END {

  printf "%d \t %.2f \t %.2f \t %.2f \t %.2f \n", "'$sub'",
  six["FALSE"]/sixcount["FALSE"], six["TRUE"]/sixcount["TRUE"], 
  nine["FALSE"]/ninecount["FALSE"], nine["TRUE"]/ninecount["TRUE"]

}' log.txt 

done | head -n 5

```

## 提取4个条件下被试的反应时和正确反应的反应时

提取全部反应的反应时，通过If.Response等于TRUE进行提取，这里展示了提取结果的前5行。
```{bash}

# 每个被试循环
for sub in $(awk 'NR!=1{print $1}' log.txt | uniq)
do
# "'$var'"使用系统变量,或者"'"$var"'"
awk '$1=="'$sub'"{
  if ($8=="TRUE")
  {
  subject=$1
  audio=$6
  rt=$10-$7
    if ($4-$3==3000)
    {
      word=6
    }
    else
    {
      word=9
    }
  printf "%d \t %s \t %d \t %d \n", subject,audio,word,rt
  }
}' log.txt 

done > rt_all.txt
head -n 5 rt_all.txt
# 打印总的行数
cat rt_all.txt | wc -l

```

接着是正确反应的反应时，通过Corre.Response等于1进行提取，这里展示了提取结果的前5行。虽然前面5个的结果是一样的，但是通过总的行数可以看出来确实去掉了不正确的反应。
```{bash}

# 每个被试循环
for sub in $(awk 'NR!=1{print $1}' log.txt | uniq)
do
# "'$var'"使用系统变量,或者"'"$var"'"
awk '$1=="'$sub'"{
  #增加一个条件$9=="TRUE"
  if ($8=="TRUE" && $9=="TRUE")
  {
  subject=$1
  audio=$6
  rt=$10-$7
    if ($4-$3==3000)
    {
      word=6
    }
    else
    {
      word=9
    }
  printf "%d \t %s \t %d \t %d \n", subject,audio,word,rt
  }
}' log.txt 

done > rt_correct.txt
head -n 5 rt_correct.txt
# 打印总的行数
cat rt_correct.txt | wc -l

```
## 计算4个条件下被试的平均反应时和正确反应的平均反应时

计算4个条件每名被试所有反应的平均反应时，这里展示了结果的前5行。
```{bash}
# 每个被试循环
for sub in $(awk '{print $1}' rt_all.txt | uniq)
do
# "'$var'"使用系统变量,或者"'"$var"'"
awk '$1=="'$sub'"{
  # rtcount是各个条件的试次数目
  rtcount[$3$2]+=1
  # rt是各个条件的反应时$4总和
  rt[$3$2]+=$4
}
END {

  printf "%d \t %.2f \t %.2f \t %.2f \t %.2f \n", "'$sub'",
  rt["6FALSE"]/rtcount["6FALSE"], rt["6TRUE"]/rtcount["6TRUE"], 
  rt["9FALSE"]/rtcount["9FALSE"], rt["9TRUE"]/rtcount["9TRUE"]
  
}' rt_all.txt

done | head -n 5
```

计算4个条件每名被试正确反应的平均反应时，这里展示了结果的前5行。
```{bash}
# 每个被试循环
for sub in $(awk '{print $1}' rt_correct.txt | uniq)
do
# "'$var'"使用系统变量,或者"'"$var"'"
awk '$1=="'$sub'"{
  rtcount[$3$2]+=1
  rt[$3$2]+=$4
}
END {

  printf "%d \t %.2f \t %.2f \t %.2f \t %.2f \n", "'$sub'",
  rt["6FALSE"]/rtcount["6FALSE"], rt["6TRUE"]/rtcount["6TRUE"], 
  rt["9FALSE"]/rtcount["9FALSE"], rt["9TRUE"]/rtcount["9TRUE"]
  
}' rt_correct.txt

done | head -n 5
```
先计算所有被试4个条件所有反应的平均反应时，然后是正确反应的平均反应时。
```{bash}
# 所有反应的
awk '{
  rtcount[$3$2]+=1
  rt[$3$2]+=$4
}
END {

  printf "全部反应 \t %.2f \t %.2f \t %.2f \t %.2f \n",
  rt["6FALSE"]/rtcount["6FALSE"], rt["6TRUE"]/rtcount["6TRUE"], 
  rt["9FALSE"]/rtcount["9FALSE"], rt["9TRUE"]/rtcount["9TRUE"]
  
}' rt_all.txt

# 正确反应的
awk '{
  rtcount[$3$2]+=1
  rt[$3$2]+=$4
}
END {

  printf "正确反应 \t %.2f \t %.2f \t %.2f \t %.2f \n",
  rt["6FALSE"]/rtcount["6FALSE"], rt["6TRUE"]/rtcount["6TRUE"], 
  rt["9FALSE"]/rtcount["9FALSE"], rt["9TRUE"]/rtcount["9TRUE"]
  
}' rt_correct.txt
```